臺灣高等法院高雄分院刑事裁定　　　　　　　　　　　九十年度聲再字第二一二號
　　再審聲請人
　　即受判決人　甲○
右列聲請人因過失傷害案件，對於本院九十年度交上易字第二九四號中華民國九十年
十一月二十八日確定判決（臺灣高雄地方法院九十年度交易字第五九號、臺灣高雄地
方法院檢察署八十九年度偵字第二八一一一號），聲請再審，本院裁定如左：
      主  文
再審之聲請駁回。
      理  由
一、按有罪之判決確定後，為受判決人之利益聲請再審，必其聲請之理由合於刑事訴
    訟法第四百二十條第一項所定情形之一，及第四百二十一條有足以影響於判決之
    重要證據漏未審酌者，始准許之。又刑事訴訟法第四百二十條第一項第六款所謂
    發現確實之新證據，除須具有該證據可認為確實足以動搖原確定判決而對受判決
    人為有利之判決之「確實性」特性外，尚須具備該證據係在事實審法院於判決前
    即已存在，因未經發現，不及調查斟酌，或審判時未經注意，至其後始行發現之
    「新規性」特質，二者均不可或缺；若判決前，已經當事人提出有利之主張，而
    為原判決捨棄不採者，或係判決後，始新發生之新事實或新證據，均未兼備上開
    學理上所謂「確實性」與「新規性」二種再審新證據之特性，自不得據為再審之
    原因。
二、聲請意旨略以：聲請人前因過失傷害罪，經鈞院認定被害人受有頸椎受傷併第四
    、五節椎間盤突出併臂神精叢麻痺脊柱機能喪失等難治之重傷害，雖經長達一年
    之治療復健，左上、下肢仍有運動障礙，無法從事一般工作，於九十年十一月二
    十八日，以九十年度交上易字第二九四判決撤銷原審判決，改判聲請人過失傷害
    致重傷罪，仍有期徒刑參月，如易科罰金，以參佰元折算壹日確定。雖告訴人於
    九十年十一月二十一日下午，在鈞院九十年度交上易字第二九四號案審理中，經
    鈞院命告訴人站起來走路，告訴人表示其站立必須準備很久，左腳沒有力量，全
    靠右腳云云，並當場由告訴人之先生攙扶其左手，告訴人右手以拐杖支撐方自座
    位上站起，走路時左腳拖行，顯示左上、下肢減衰機能。惟：(1)開完庭後，聲請
    人在鈞院明誠路口停車處準備開車離去時，巧遇告訴人夫婦亦走至明誠路渠等停
    車處欲開車離去，竟目睹告訴人無須柱拐杖即能獨自從法院門口走至停車處，自
    行開門上車，聲請人難忍告訴人演戲似表演，遂多日在告訴人住處守候，終於在
    九十年十一月二十七日拍攝到告訴人走出家門騎乘機外出，及於同年十一月二十
    八日坐車返家，走出車門行走之情形，左手亦可提物、扣安全帽、牽機車、握機
    車手把，活動自如，足證告訴人所受者乃普通傷害，有拍攝之錄影帶可憑。(2)原
    審法院曾二度行文長庚紀念醫院高雄分院函查告訴人受傷情形是否達於毀敗一肢
    以上機能之程度，然該院並未具體函覆告訴人之傷害是否達於毀敗一肢以上機能
    ，使肢體完全功能喪失程度，且均建議告訴人手術治療，有該院九十年五月三十
    一日、同年七月二日（九十）長庚院高字第一六五三號、一九四六號覆函附卷可
    憑，鈞院就上開二次函文所載建議其手術治療乙節亦疏未斟酌，遽認告訴人之傷
    已達於重大且難治之程度，難昭信服，爰依首揭刑事訴訟法之規定聲請再審云云
    。
三、本件聲請人之聲請固據提本院九十年度交上易字第二九四號確定判決，及翻拍之
    照片六幀、錄影帶一捲為證。惟查：
  (一)本院右開確定判決事實欄係以理由欄內理由四係以：「本件告訴人所受之傷，依
    長庚醫院高雄分院（下稱稱長庚醫院）九十年四月二十五日出具之診斷診明書固
    記載左側上、下肢功能喪，惟於九十年七月二日函復原審法院則稱：左側上、下
    肢運動仍障礙，安泰醫院九十年三月三十日及同年八月二日出具之診斷證明書亦
    記載左上、下肢有運動障礙，二者相符，應較可採，足見告訴人左側上、下肢經
    治療復健後僅減衰機能，尚未達於完全喪失其效用之毀敗程度，原判決認係毀敗
    一肢以上機能，自有未洽」，有判決在卷可按，而長庚醫院九十年五月三十一日
    （九０）長院高字第一六五三號函覆之內容為：病患蔡淑玉因椎間盤突出至本院
    住院治療，其於就診期間，因其病況本院醫師曾建議其開刀進行治療，惟家屬選
    擇進行藥物及復健治療；其最後回診日為九十年五月二十三日，其左側上下肢神
    經病變而遺留運動障礙等語，與上開同年七月二日函覆之內容相同，有覆函在卷
    可憑，是原判決已審酌長庚醫院九十年五月三十一日及同年七月二日函覆原審法
    院有關告訴人受傷情形，並參酌安泰醫院於九十年三月三十日及同年八月二日所
    出具之診斷書內亦記載告訴人左側上、下肢有運動障礙等情，認定告訴人左側上
    、下肢經治療復健後僅減衰機能，尚未達於完全喪失其效用之毀敗程度，聲請人
    認原確定判決未斟酌長庚醫院函敘情云云，即與事實不符。
二  聲請人所提出之照片六幀觀之，固顯示告訴人蔡淑玉可以獨自騎乘機車，於停車
    之際並得以左腳支撐，左手可以開啟車門、提塑膠袋裝之物品，再經本院勘驗聲
    請人所提出之錄影帶結果，告訴人確可左手牽機車，手握機車把手，於騎乘機車
    過程中，遇紅燈時能以左腳採地，九十年十一月二十八日坐車可以自行打開車門
    （錄影帶中無法看出係左手或右手），左手可提物品，行走中一跛一跛，但可以
    自己走路無須他人攙扶，有勘驗筆錄可憑，惟本院右開確定判決事實欄係認定告
    訴人蔡淑玉人車倒地，受有頸椎受傷併第四、五節椎間盤突出併左臂神經叢麻痺
    脊柱機能喪失等難治之重傷害，雖經長達一年之治療復健，其左上、下肢仍有運
    動障，有判決在卷可按，並經本院調卷查閱無訛。亦即原確定判決並非認定告
    訴人蔡淑玉之左手、左腳之肢體已達於刑法第十條第四項第四款所指喪失機能之
    毀敗之程度，而係認定告訴人蔡淑玉所受之傷害係刑法第十條第四項第六款所稱
    之重傷害併第四、五節椎間盤突出併左臂神經叢麻痺脊柱機能喪失，雖經長達一
    年之治療，是聲請人所提出之照片雖可證明告訴人蔡淑玉肢體並未達於毀敗之程
    度，惟無法證明告訴人蔡淑玉左上、下肢之運動障礙不存在，易言之，該照片並
    無確實足以動搖原確定判決而對受判決人為有利之判決之「確實性」之特性，依
    首揭說明，自難據為聲請再審之法定事由。綜上所述，本件聲請人所舉聲請再審
    之理由，經核與上引刑事訴訟所定之要件不相符，應認為無再審理由，爰依同法
    第四百三十四條第一項，裁定如主文。
中    華    民    國    九十一    年      三        月        五        日
                              臺灣高等法院高雄分院刑事第四庭
                                  審判長法官  蕭權閔
                                        法官  陳啟造
                                        法官  李嘉興
右正本證明與原本無異。
不得抗告。
                                      書記官  呂素珍
中    華    民    國    九十一    年      三        月        七        日
                                                                  Ａ
